【裁判字號】    98,審訴,196
【裁判日期】    980212
【裁判案由】    毒品危害防制條例
【裁判全文】
臺灣高雄地方法院刑事判決             98年度審訴字第196號
公  訴  人  臺灣高雄地方法院檢察署檢察官
被      告  甲○○
指定辯護人  本院公設辯護人黃秋葉
上列被告因毒品危害防制條例案件，經檢察官提起公訴（97年度
毒偵字第8202號），本院合議庭裁定由受命法官獨任依協商程序
審理，判決如下：
    主  文
甲○○施用第一級毒品，累犯，處有期徒刑柒月。
    事實及理由
一、本件犯罪事實及證據，除犯罪事實「復因施用毒品、竊盜等
    案件，經貴院減刑及定刑為9 月15日，於96年11月15日執行
    完畢後出監」更正為「另因竊盜案件，經本院以94年度易字
    第774 號判決，判處有期徒刑4 月確定，於94年8 月30日易
    科罰金執行完畢」；「在不詳地點」更正為「在其高雄市○
    ○區○○路64號住處」；證據部分補充「被告甲○○於本院
    審理中之自白」外，餘均引用檢察官起訴書所載，如附件。
二、本件被告業已認罪，並經辯護人協助下與檢察官於審判外達
    成協商之合意，渠等合意內容為：被告願受科刑範圍如主文
    所載。經核被告所為，係犯毒品危害防制條例第10條第1 項
    之施用第一級毒品罪，而被告有上述之前科紀錄乙情，有臺
    灣高等法院被告前案紀錄表在卷可稽，其受有期徒刑執行完
    畢，5 年內故意再犯本件最重本刑為有期徒刑以上之罪，為
    累犯，應依刑法第47條第1 項規定加重其刑。此外，上開協
    商合意內容，並無刑事訴訟法第455 條之4 第1 項所列不得
    認罪協商之情形，本件既經檢察官聲請改依協商程序而為判
    決，本院爰不經言詞辯論，於協商合意範圍內為協商判決。
三、應適用之法條：刑事訴訟法第455 條之4 第2 項、第455 條
    之8 、第454 條第2 項，毒品危害防制條例第10條第1 項，
    刑法第11條前段、第47條第1 項。
四、本判決除有刑事訴訟法第455 條之4 第1 項第1 款、第2 款
    、第4 款、第6 款、第7 款所定情形之一，或違反同條第2
    項規定者外，不得上訴。
本案經檢察官陳麗琇到庭執行職務。
中    華    民    國    98    年    2     月    12    日
                  刑事第七庭    法  官  陳君杰
以上正本證明與原本無異。
如不服本判決應於收受判決後10日內向本院提出上訴書狀，並應
敘述具體理由。其未敘述上訴理由者，應於上訴期間屆滿後20日
內向本院補提理由書(均須按他造當事人之人數附繕本)「切勿逕
送上級法院」。
中    華    民    國    98    年    2     月    12    日
                                書記官  李承悌
附錄本判決論罪科刑法條全文：
毒品危害防制條例第10條第1項
施用第一級毒品者，處6 月以上5 年以下有期徒刑。
附件：
臺灣高雄地方法院檢察署檢察官起訴書
                                    97年度毒偵字第8202號
    被      告  甲○○  男  25歲（民國○○年○月○○日生）
                        住高雄市○○區○○里○○鄰○○路64
                          號
                        國民身分證統一編號：Ｚ000000000號
上列被告因違反毒品危害防制條例案件，業經偵查終結，認應提
起公訴，茲敘述犯罪事實、證據並所犯法條如下：
    犯罪事實
一、甲○○前於民國94年間因施用毒品案件，經貴院以94年度毒
    聲字第1993號裁定送勒戒處所觀察、勒戒後，認無繼續施用
    毒品之傾向，於民國94年10月7日觀察、勒戒執行完畢而釋
    放，並由本署檢察官於94年10月18日以94年度毒偵字第5533
    號不起訴處分確定；復因施用毒品、竊盜等案件，經貴院減
    刑及定刑為9月15日，於96年11月15日執行完畢後出監。
二、詎其仍不知戒絕毒癮，明知海洛因業經公告列為毒品危害防
    制條例第2條第2項第1款第一級毒品，不得非法施用，竟於
    上揭觀察、勒戒執行完畢釋放後5年內，基於施用第一級毒
    品海洛因之犯意，於97年8月26日15時20分回溯96小時內之
    某時許，在不詳地點，以點燃香菸方式，施用海洛因1次；
    嗣為警於97年8月26日15時20分許，在高雄縣林園鄉○○路6
    巷11號前，見甲○○形跡可疑而盤查，經其同意後採集尿液
    送驗結果呈嗎啡陽性反應而查悉上情。
二、案經高雄市政府警察局三民第一分局報告偵辦。
    證據並所犯法條
一、待證事實及證據方法
一、證據清單及待證事實：
    ┌──┬─────────────┬───────────────┐
    │編號│    證  據  方  法        │      待  證  事  實          │
    ├──┼─────────────┼───────────────┤
    │1   │被告甲○○於警詢、偵查中之│同意警方採尿送驗之事實。      │
    │    │供述。                    │                              │
    ├──┼─────────────┼───────────────┤
    │2   │高雄市立凱旋醫院濫用藥物尿│被告甲○○經警採集尿液送驗後，│
    │    │液檢驗報告、毒品危害防制條│呈嗎啡陽性反應之事實。        │
    │    │例尿液送驗編號與真實姓名對│                              │
    │    │照表（檢體編號：G-215）各1│                              │
    │    │份。                      │                              │
    ├──┼─────────────┼───────────────┤
    │3   │本署刑案資料查註紀錄表、全│被告於強制戒治及徒刑執行完畢後│
    │    │國施用毒品案件紀錄表、受觀│5年內再犯施用毒品之事實。     │
    │    │察勒戒人毒品及前科紀錄簡列│                              │
    │    │表、本署檢察官不起訴處分書│                              │
    │    │各1份、貴院刑事判決書2份。│                              │
    └──┴─────────────┴───────────────┘
二、核被告所為，係犯毒品危害防制條例第10條第1項施用第一
    級毒品罪嫌。被告前曾受有期徒刑之執行完畢後，5年以內
    故意再犯本件有期徒刑以上之罪，有本署刑案資料查註紀錄
    表1份可佐，為累犯，請依刑法第47條第1項規定加重其刑。
三、依毒品危害防制條例第23條第2項、刑事訴訟法第251條第1
    項提起公訴。
    此  致
臺灣高雄地方法院
中    華    民    國    97    年    12    月    22    日
                              檢  察  官  乙  ○  ○
上正本證明與原本無異
中    華    民    國    97    年    12    月    24    日
                              書  記  官  孫  志  銘
參考法條：
毒品危害防制條例第10條
施用第一級毒品者，處 6 月以上 5 年以下有期徒刑。
施用第二級毒品者，處 3 年以下有期徒刑。


司法院資訊處製作；財團法人民間司法改革基金會備份。
